【裁判字號】    97,易,1166
【裁判日期】    990305
【裁判案由】    詐欺
【裁判全文】
臺灣高雄地方法院刑事判決              97年度易字第1166號
公  訴  人  臺灣高雄地方法院檢察署檢察官
被      告  甲○○
上列被告因詐欺案件，經檢察官提起公訴（97年度偵緝字第25、
26號），本院合議庭裁定由受命法官獨任進行簡式審判程序，判
決如下：
    主  文
甲○○幫助犯詐欺取財罪，累犯，處有期徒刑陸月，如易科罰金
，以新臺幣壹仟元折算壹日，減為有期徒刑月，如易科罰金，
以新臺幣壹仟元折算壹日。
    事  實
一、甲○○前因販賣金融帳戶犯幫助詐欺取財罪，先後經本院分
    別以93年度簡字第6153號、94年度簡字第1059號各判處有期
    徒刑4 月、6 月確定，並定應執行刑9 月確定，於民國95年
    6 月15日縮刑期滿執行完畢，猶不知悔改；明知將自己金融
    帳戶提供他人使用，可能幫助他人遂行詐欺取財之犯罪目的
    ，竟仍基於幫助他人詐欺取財之故意，於95年12月11日，將
    其向臺灣郵政股份有限公司高雄民族社區郵局（下稱民族社
    區郵局）所申辦之帳戶（局號：000000-0、帳號000000-0）
    ，辦理印鑑變更後，隨即在高雄縣鳳山市大東醫院前，以新
    臺幣（下同）3,000 元之價格，連同提款卡並告知密碼出售
    予姓名年籍不詳之詐欺集團成年成員使用。嗣與該不詳姓名
    年籍之成年男子有共同詐欺取財犯意聯絡之詐騙集團成員，
    於96年1 月4 日中午12時許，撥打電話予乙○○向其佯稱：
    乙○○中了地下六合彩獎金100 萬，須先匯款10萬元之律師
    費、手續費及稅金後始得領取云云，致乙○○陷於錯誤，依
    指示匯款9 萬元至甲○○所開設之前開民族社區郵局帳戶內
    。嗣乙○○於匯款後發覺遭騙而報警循線查悉上情。
二、案經乙○○訴由高雄市政府警察局第二分局報請暨彰化縣警
    察局彰化分局報請臺灣彰化地方法院檢察署呈請臺灣高等法
    院檢察署檢察長核轉臺灣高雄地方法院檢察署檢察官偵查起
    訴。
    理  由
一、本件被告甲○○所犯為死刑、無期徒刑或最輕本刑為3 年以
    上有期徒刑以外之罪，其於準備程序中就被訴事實為有罪之
    陳述，經法官告知簡式審判程序之旨，並聽取公訴人及被告
    之意見後，依刑事訴訟法第273 條之1 第1 項規定，裁定由
    受命法官獨任進行簡式審判程序。
二、上開犯罪事實，業據被告於本院審理時坦承不諱，核與證人
    即告訴人乙○○於警詢、偵查時之證述相符，復有中華郵政
    股份有限公司高雄郵局96年1 月18日高營字第0962000462號
    函及檢附前揭帳戶開戶資料及交易往來明細，及告訴人提供
    之郵政國內匯款收據在卷足憑，足認被告自自核與事實相符
    ，從而，本件事證明確，被告上開犯行，堪以認定。
三、按刑法上之幫助犯，係對於犯罪與正犯有共同之認識，而以
    幫助之意思，對於正犯資以助力，而未參與實施犯罪之行為
    者而言（最高法院75年度台上字第1509號、84年度台上字第
    5998號、88年度台上字第1270號判決參照），本件被告將其
    所有之上開民族社區郵局帳戶提供詐欺集團詐騙他人財物，
    顯係基於幫助他人詐欺之犯意，且所為提供帳戶予他人之行
    為，亦屬該罪構成要件以外之行為，是核其所為，係犯刑法
    第30第1 項前段、第339 條第1 項之幫助詐欺取財罪。又被
    告既未實際參與詐欺犯罪，其所犯情節較正犯輕微，爰依刑
    法第30條第2 項之規定，減輕其刑。又被告前因販賣金融帳
    戶犯幫助詐欺取財罪，先後經本院分別以93年度簡字第6153
    號、94年度簡字第1059號各判處有期徒刑4 月、6 月確定，
    並定應執行刑9 月確定，於95年6 月15日縮刑期滿執行完畢
    等情，有臺灣高等法院被告前案紀錄表1 份附卷可稽，其於
    前開有期徒刑執行完畢後5 年內，故意再犯本件有期徒刑以
    上之罪，為累犯，應依刑法第47條第1 項之規定加重其刑，
    並先加而後減之。爰審酌被告提供帳戶供實行詐欺犯罪者行
    騙財物，除造成被害人因而受有損失外，並致使國家追訴犯
    罪困難，容易鼓勵犯罪，且於前次販賣帳戶經法院判刑並執
    行完畢後，猶不知悛悔，又再犯本件販賣帳戶之幫助詐欺取
    財行為，所為確有可議，量刑實不宜低於其前揭所犯而量處
    之6 個月有期徒刑；惟本院念及其犯後坦承犯行，態度尚可
    ，並已與告訴人達成和解，並按期支付和解金直至清償完畢
    ，有本院和解筆錄、審判筆錄、公務電話紀錄在卷可考（參
    本院二卷第66、90、96頁），顯見有以實際行動填補告訴人
    損害，並考量其動機、告訴人所受損害尚非至鉅等一切情狀
    ，量處如主文所示之刑，並考量其學歷、犯罪情狀，諭知以
    1,000 元折算1 日之易科罰金折算標準，另起訴書雖請求量
    處被告有期徒刑1 年2 月，然本院審酌上述情況，認被告量
    處如主文所示之刑，較為適當，併此指明。又被告上開犯行
    係於96年4 月24日前所犯，經核符合中華民國九十六年罪犯
    減刑條例第2 條第1 項第3 款之規定，爰依法予以減刑二分
    之一如主文所示之刑，及諭知如上所述之易科罰金折算標準
    （本件被告係於中華民國九十六年罪犯減刑條例施行後即96
    年12月27日通緝，並於同年月29日緝獲，故仍有減刑之適用
    ，附此敘明）。
據上論斷，應依刑事訴訟法第273 條之1 第1 項、第284 條之1
、第299 條第1 項前段，刑法30條、第339 條第1 項、第47條第
1 項、第41條第1 項前段，中華民國九十六年罪犯減刑條例第2
條第1 項第3 款、第4 條、第7 條，刑法施行法第1 條之1 ，判
決如主文。
本案經檢察官余彬誠到庭執行職務。
中    華    民    國    99    年    3     月    5     日
                  刑事第十五庭  法  官    王俊彥
如不服本判決應於收受判決後10日內向本院提出上訴書狀，並應
敘述具體理由。其未敘述上訴理由者，應於上訴期間屆滿後20日
內向本院補提理由書(均須按他造當事人之人數附繕本)「切勿逕
送上級法院」。
以上正本證明與原本無異。
中    華    民    國    99    年    3     月    5     日
                                書記官    黃園芳
附錄本件論罪法條：
中華民國刑法第339 條
（普通詐欺罪）
意圖為自己或第三人不法之所有，以詐術使人將本人或第三人之
物交付者，處5 年以下有期徒刑、拘役或科或併科1 千元以下罰
金。
以前項方法得財產上不法之利益或使第三人得之者，亦同。
 前二項之未遂犯罰之。

司法院資訊處製作；財團法人民間司法改革基金會備份。
